臺灣桃園地方法院民事裁定　　　　　　　　　　　　九十二年度小上字第一二七號
　　上　訴　人　甲○○
　　被　上訴人　綠鄉特區社區管理委員會
　　法定代理人　楊文銅
右當事人間請求給付管理費事件，上訴人對於中華民國九十二年十月二日本院桃園簡
易庭九十二年度桃小字第七二三號第一審判決提起上訴，本院裁定如左：
    主      文
上訴駁回。
第二審訴訟費用新臺幣壹仟伍佰元由上訴人負擔。
    理      由
一、按對於小額程序之第一審裁判之上訴，非以其違背法令為理由，不得為之，民事
    訴訟法第四百三十六條之二十四第二項定有明文。而所謂違背法令，依同法第四
    百三十六條之三十二第二項規定準用同法第四百六十八條、第四百六十九條第一
    款至第五款結果，係指判決不適用法規或適用不當者，以及(一)判決法院之組織不
    合法者，(二)依法律或裁判應迴避之推事參與裁判者，(三)法院於權限之有無辨別不
    當或違背專屬管轄之規定者，(四)當事人於訴訟未經合法代理者，(五)違背言詞辯論
    之公開之規定者。又同法第四百三十六條之二十五亦規定小額程序之上訴狀內應
    記載上訴理由，表明下列二款事項：即(一)原判決所違背之法令及其具體內容，(二)
    依訴訟資料可認為原判決有違背法令之具體事實。即上訴人於上訴狀或理由書內
    應有具體之指摘，並揭示該法規之條項或內容，若係成文法以外之法則，應揭示
    該法則之旨趣，倘為司法院之解釋或最高法院之判例，則應揭示該判解之字號或
    其內容，上訴狀或理由書如未依此項方法表明者，即難認為已對原判決違背法令
    有具體之指摘，故如僅就自己主張重加陳述或就原審取捨證據任加指摘，並未具
    體指出原判決違背何等法規，其上訴自難認為合法（最高法院七十一年度台上字
    第三一四號判例審之意旨參照）。
二、經查，本件上訴人就原判決向本院合議庭提起上訴，於民國九十二年十一月五日
    提出之上訴狀所表明之上訴理由為：原審未詳予審酌永福商店特區社區（下稱永
    福社區）與被上訴人在使用上及構造上具有獨立性之事實，僅因永福社區向桃園
    縣政府聲請成立管理委員會未經備案通過，即遽認上訴人仍有繳納管理費予被上
    訴人之義務等語。
三、經核上訴人所陳前開上訴理由，不僅曾經其以九十二年七月十七日之答辯狀提出
    於原審法院，而經原審法院予以審酌並說明不予採納之理由，且均係就事實所為
    之爭論，並未具體指出原審判決有如何違背法令情事，更未指明原審判決所違反
    之法律條、項，或其內容以及依訴訟資料有何判決違背法令之具體事實，參諸前
    開說明，自不得謂已合法表明上訴理由，從而本件上訴，顯難認為合法，應予駁
    回。
四、次按於小額訴訟之上訴程序，法院為訴訟費用之裁判時，應確定其費用額，又訴
    訟費用，由敗訴之當事人負擔，民事訴訟法第四百三十六條之十九第一項、第四
    百三十六條第三十二第一項及第七十八條規定甚明。本件上訴既無理由，第二審
    訴訟費用一千五百元自應由上訴人負擔。爰依上揭法律規定，確定上訴人應負擔
    之訴訟費用額為一千五百元。
據上論結，本件上訴為不合法，依民事訴訟法第四百三十六條之三十二第一項、第二
項、第四百三十六條之十九第一項、第四百四十四條第一項前段、第九十五條、第七
十八條，裁定如主文。
中　　　華　　　民　　　國　　九十三　　年　　 十二 　　月　　　六　　　日
                              臺灣桃園地方法院民事第二庭
                                      審判長法官  劉克聖
                                            法官  張益銘
                                            法官　范明達
右為正本係照原本作成
本裁定不得抗告
中      華      民      國    九十三    年      十二     月    十四     日
                                      法院書記官  李燕枝
